【裁判字號】    95,易,1957
【裁判日期】    951116
【裁判案由】    竊盜等
【裁判全文】
臺灣板橋地方法院刑事判決              95年度易字第1957號
公  訴  人  臺灣板橋地方法院檢察署檢察官
被      告  己○○
            甲○○
            戊○○
            庚○○
上列被告因竊盜案件，經檢察官提起公訴（95年度偵字第19472
號），本院依簡式審判程序審理後判決如下：
    主  文
己○○結夥三人以上攜帶兇器竊盜，累犯，處有期徒刑拾月，扣
案之電纜剪貳支沒收；又結夥三人以上攜帶兇器竊盜，累犯，處
有期徒刑捌月，上開扣案電纜剪貳支沒收；又以強力磁鐵影響電
度表使其失效不準而竊電，累犯，處有期徒刑陸月，扣案之強力
磁鐵壹塊沒收。應執行有期徒刑壹年拾月，扣案之電纜剪貳支及
強力磁鐵壹塊均沒收。
甲○○共同攜帶兇器竊盜，累犯，處有期徒刑捌月；又結夥三人
以上攜帶兇器竊盜，累犯，處有期徒刑拾月，扣案之電纜剪貳支
均沒收；又結夥三人以上攜帶兇器竊盜，累犯，處有期徒刑拾月
，上開扣案之電纜剪貳支沒收，應執行有期徒刑貳年貳月，扣案
之電纜剪貳支沒收。
戊○○結夥三人以上攜帶兇器竊盜，累犯，處有期徒刑拾月，扣
案之電纜剪貳支沒收；又結夥三人以上攜帶兇器竊盜，累犯，處
有期徒刑拾月，上開扣案之電纜剪貳支沒收。應執行有期徒刑壹
年陸月，扣案之電纜剪貳支沒收。
庚○○攜帶兇器竊盜，處有期徒刑陸月；又結夥三人以上攜帶兇
器竊盜，處有期徒刑捌月，扣案之電纜剪貳支沒收。應執行有期
徒刑壹年，扣案之電纜剪貳支沒收。
    事  實
一、己○○、甲○○、戊○○各有下列前案紀錄：
(一)己○○前因毒品案件，經本院以91年度易字第2417號判決判
    處有期徒刑6月確定，並於民國92年9月8日易科罰金執行完
    畢。
(二)甲○○前於89年間因竊盜案件經本院以88年度易字第2795號
    判處有期徒刑6月確定，於89年9月29日執行完畢；復於同年
    因竊盜案件，經本院以89年度易字第231 號判決判處有期徒
    刑2 年4 月確定，嗣與前案經裁定定其應執行刑為有期徒刑
    2 年9 月確定；另於90年間因竊盜案件，經臺灣士林地方法
    院以90年度易第213 號判決判處有期徒刑1 年確定，又因偽
    造文書案件，經臺灣士林地方法院以91年度士簡字第310 號
    判處有期徒刑5 月確定，嗣上開二罪經同法院以92年度聲字
    第275 號裁定定其應執行刑為1 年4 月確定；上開各罪甲○○接續執行後，於93年9 月12日縮刑期滿執行完畢。甲○○
    復於94年間因竊盜罪，經本院以94年度簡字第938 號判決判
    處有期徒刑5 月確定，而於95年4 月10日執行完畢。
(三)戊○○前於90年間因毒品案件，經臺灣桃園地方法院以90年
    度易字第750號判決判處有期徒刑8月確定，另因竊盜罪，經
    同法院以89年度易字第965 號判決判處有期徒刑1 年8 月確
    定。嗣經裁定定其應執行刑為有期徒刑2 年2 月確定，90年
    9 月7 月入監執行，於92年6 月4 日因縮刑期滿執行完畢。
二、詎己○○、甲○○、戊○○均仍不知悔改，而與庚○○分別
    有下述行為：
(一)甲○○與蔡裕芳（後一人未據起訴，由檢察官另行偵查中）
    基於意圖為自己不法所有之犯意聯絡，於95年6月9日某時，
    在臺北縣林口鄉南勢村南勢71-98 號附近，由蔡裕芳持其所
    有，而共同攜帶之足供兇器使用之爬釘器、電纜剪，爬上電
    線杆，竊取臺灣電力股份有限公司所有之PVC 風雨線22計42
    0M、PVC 風雨線60計13M 、裸硬銅線22計2246M （總價約新
    台幣〈下同〉148,897 元），甲○○則在旁把風，得手後二
    人隨即逃逸。
(二)庚○○意圖為自己不法之所有，於95年6 月20日上午7 時許
    ，在桃園縣桃園市○○○路126 巷24號前，攜其所有足供兇
    器使用之一字型板手，撬開辛○○所有之車號LI-9096 自用
    小客車車門後，侵入該車內，並以上開一字型板手發動電門
    竊取該車，得手後逃逸。
(三)己○○、甲○○、戊○○、庚○○基於意圖為自己不法所有
    之犯意聯絡，於95年8 月9 日晚上11時許，侵入未有人所在
    之桃園縣中壢市○○路○ 段550-5 號A 棟之日月光半導體製
    造有限公司廠房內（無故侵入建築物部分未據合法告訴），
    由甲○○及戊○○持甲○○所有，而共同攜帶之足供兇器使
    用之電纜剪，竊取古新實業股份有限公司（下稱古新公司）
    所有置於上開廠房內之300mm 銅線265 公斤（每公斤價約20
    0 元，總計價值約53000 元），並接續竊取亦屬古新公司所
    有置於現場之壓接器1 支、手電筒1 支、電線剪3 支、斜口
    鉗1 支、尖嘴鉗1 支、老虎鉗2 支、美工刀1 支、去皮刀1
    支、剪刀2 支，而己○○及庚○○則在旁把風，得手後四人
    隨即逃逸。
(四)己○○、甲○○、戊○○基於意圖為自己不法所有之犯意聯
    絡，於95年8 月12日凌晨0 時許，在桃園縣龍潭鄉某工廠附
    近，由甲○○及戊○○持甲○○所有，而共同攜帶之足供兇
    器使用之電纜剪，竊取臺灣電力股份有限公司所有之125mm
    銅線30公斤、60mm銅線20公斤、477 被覆全鋁線22公斤（價
    值約16,196元）及上開工廠內之PE電線52公斤，己○○則在
    旁把風，得手後三人隨之逃逸。
(五)己○○基於意圖為自己得財產上不法之利益，自95年5 月初
    （起訴書略載為不詳之日時）起，至95年8 月12日止，持續
    將強力磁鐵置放其位在臺北縣林口鄉瑞平村瑞樹坑2 號之電
    錶下方，使該電錶之電度計停轉失準無法計算用電度數，而
    竊取臺灣電力股份有限公司（下簡稱台電公司）所供應之電
    力能源。
三、嗣於95年8 月12日上午10時40分許，為警持本院所核發之搜
    索票，在己○○上開住處內，當場扣得甲○○所有供上開二
    之（三）至（四）所載竊盜犯行所用之電纜剪2 支、及己○○所有供竊電所用之強力磁鐵1 塊；並扣得竊取所得之300m
    m 銅線265 公斤、125mm 銅線30公斤、60mm銅線20公斤、47
    7 被覆全鋁線22公斤、PE電線52公斤、車號LI-9096 自用小
    客車1 輛（惟已遭庚○○換掛5F-7170 號車牌）並與竊盜行
    為無關之監視鏡頭1 個、監視螢幕1 個、汽車音響4 台、CD
    盒2 個、汽車用液晶螢幕1 臺、砂輪機2 臺、電鑽2 臺、緊
    線器1 個、壓接剪2 支、鋼絲剪1 支、大型板手1 支、剝皮
    刀2 支；另在上址旁之鴿舍內扣得#2被覆鋼心鋁線1 條、47
    7 被覆全鋁線2 條、L 型銅板（大）4 個、L 型銅板（小）
    6 個、電線剪1 支、緊線器1 個、磁珠2 個、監視器鏡頭2
    個、監視器螢幕2 個、及監視器主機1 臺等物，因而查獲上
    情。
四、案經辛○○訴由臺北縣政府警察局移送臺灣板橋地方法院檢
    察署檢察官偵查起訴。
    理  由
甲、程序方面：
一、按除被告所犯為死刑、無期徒刑、最輕本刑為3 年以上有期
    徒刑之罪或高等法院管轄第一審案件者外，被告於準備程序
    進行中，先就被訴事實為有罪之陳述時，審判長得告知被告
    簡式審判程序之旨，並聽取當事人、代理人、辯護人及輔佐
    人之意見後，裁定進行簡式審判程序。刑事訴訟法第273 條
    之1 第1 項定有明文。又簡式審判程序，於第一審得不行合
    議審判，此觀諸同法第284條之1規定亦明。且簡式審判程序
    之證據調查，不受第159條第1項、第161條之2、第161條之
    3、第163條之1及第164條至第170條規定之限制，此同法第
    273條之2並定有明文。
二、查本件被告所犯上開竊盜罪，非最輕本刑為3 年以上有期徒
    刑之罪，且被告於本院95年11 月2日準備程序程序進行中，
    復就被訴之事實為有罪之陳述，經本院告知簡式審判程序之
    旨，被告及公訴人對於本件改依簡式審判程序審理亦均表示
    無意見，本院合議庭即於95年11 月2日依前揭規定，裁定本
    件由受命法官獨任依簡式審判程序審理，合先說明。
乙、實體方面：
一、上開事實，迭據被告己○○、甲○○、戊○○、庚○○於警
    偵訊及本院審理中坦承不諱（詳偵查卷第10至36頁、第143
    至第147 頁、本院卷第130 、136 頁）。核與證人即台電公
    司北西區處市區巡股配電外線技術員丙○○、電費課稽查員
    丁○○、證人即古新公司職員乙○○及證人即被害人辛○○
    等於警詢中分別指訴失竊及竊電之情節相符（偵查卷第42至
    46頁、第198 頁至202 頁）。並有贓證物品清單2 紙、贓物
    認領保管單2 紙、臺北縣政府警察局車輛失竊、車輛遺失（
    尋獲）電腦輸入單1 紙、車輛車牌失竊作業─查獲車輛認可
    資料1 紙、現場及贓物照片共62張、監視錄影翻拍照片38張
    、台電公司電力線路設備失竊案件統計表4 紙附卷可資佐證
    （偵查卷第195 頁、第196 頁、第198 至220 頁、第62頁至
    第65頁、第101 頁至第141 頁）。又事實欄二之 (一)所 載
    遭竊取物之價值約148,897 元；事實欄二之 (四)所 所載遭
    竊取之價值約16,196元乙節，並經證人丙○○於本院審理中
    證述無訛，並有其所提出失竊電線統計表附卷足參（本院卷
    136 頁、第142 頁）；另事實欄一之 (三)所 載遭竊取之銅
    線，其價值約每公斤200 元乙事，亦由證人乙○○於本院審
    理中具結證述明確（本院卷第138 頁）。綜上，本案被告四
    人犯行罪證明確，堪以認定。
二、論罪科刑之理由：
(一)按爬釘器、電纜剪，係屬銳器，持之對人攻擊易造成人身之
    傷害，其屬兇器當無置疑，被告等人持之行竊，自構成攜帶
    兇器竊盜。是被告四人所為各論罪如下：
  (1)核被告己○○於事實欄二之 (三)、 (四)所為，均係犯刑法
    第321 條第1 項第3 款、第4 款之結夥3 人以上攜帶兇器竊
    盜罪；於事實欄二之 (五)所 為，係犯電業法第106 條第3
    款之竊電罪。起訴意旨認被告己○○於事實欄二之 (五)所
    為係犯刑法第339 條第2 項之詐欺得利罪，尚有未洽，惟其
    基本社會事實相同，本院自得變更起訴法條如上。又被告己○○於事實欄二之 (五)所 為竊電行為，係基於單一犯意，
    於密不可分之時間內接續為之，無從區分各次行為，是應屬
    接續犯，而僅以一罪論，併此說明。
  (2)核被告甲○○於事實欄二之 (一)所 為，係犯刑法第321 條
    第1 項第3 款之攜帶兇器竊盜罪；於事實欄二之 (三)( 四)
    所為，均係犯同法第321 條第1 項第3 款、第4 款之結夥3
    人以上攜帶兇器竊盜罪。
  (3)核被告戊○○於事實欄二之 (三)( 四)所為，均係犯刑法第
    第321 條第1 項第3 款、第4 款之結夥3 人以上攜帶兇器竊
    盜罪。
  (4)核被告庚○○於事實二之 (二)所 為，係犯刑法第321 條第
    1 項第3 款之攜帶兇器竊盜罪；於事實欄二之 (三)所 為，
    係犯同法第321 條第1 項第3 款、第4 款之結夥3 人以上攜
    帶兇器竊盜罪。
  (5)被告己○○、甲○○、戊○○、庚○○，就上開犯罪事實欄
    二之 (三)、 (四)之犯行，有犯意之聯絡及行為分擔，為共
    同正犯。被告甲○○就事實欄二之（一）與共犯蔡裕芳間，
    亦有犯意聯絡及行為分擔，為共同正犯。又被告4 人所犯上
    開各罪間，均犯意各別，行為互殊，應予分論併罰。
  (6)被告己○○、甲○○、戊○○各有犯罪事實欄一所載之論罪
    科刑及執行完畢之情形，有臺灣高等法院各該被告全國前案
    紀錄表附卷可按，渠等均於有期徒刑執行完畢後5年內故意
    再犯本件有期徒刑以上之各罪，均為累犯，均依現行刑法第
    47條第1項規定加重其刑。（按被告甲○○於事實欄二之(一
    )之犯罪事實，雖係於95年7月1日刑法修正施行前所為，然
    無論依修正前刑法第47條或修正後刑法第47條第1項規定均
    構成累犯，並無何者有利於被告，當無新舊法比較之問題，
    應依現行刑法第47條第1項規定，論以累犯及加重其刑）。
(二)爰審酌被告己○○、甲○○、戊○○前各有事實欄一所載前
    科紀錄，有前引臺灣高等法院被告全國前案紀錄表在卷可稽
    ，可見被告三人素行不佳，而被告庚○○則尚無不良素行，
    有臺灣高等法院被告全國前案紀錄表可參，另兼衡渠等四人
    各自竊盜所用手段，所竊取之財物價值雖非甚鉅，但竊剪台
    電公司之電纜線，害及於公共利益，並被告己○○竊電之期
    間，及渠等坦承犯行態度尚佳等一切情狀，分別量處如主文
    所示之刑，並分別定其應執行刑如主文所示。扣案電纜剪2
    支係被告甲○○所有供與被告等人於事實欄二之 (三)( 四)
    犯行所用之物，另扣案強力磁鐵1 塊係被告己○○所有供其
    於事實欄二之 (五)犯行所用，分別據被告甲○○及己○○
    於本院審理中陳明在卷（本院卷第139頁），是併依刑法第
    38條第1項第2款規定宣告沒收。至被告甲○○雖稱扣案剝皮
    刀2支亦係用來犯案者云云，然被告甲○○等四人為事實欄
    二之 (三)( 四)竊盜行為時，均僅攜帶電纜剪行竊，業經認
    定如上；復者被告係於竊取電纜線後始載回甲○○住處以剝
    皮刀剝離乙情，觀諸被告己○○、甲○○、戊○○、庚○○
    警詢筆錄至明（詳偵查卷第9頁反頁、19頁第27頁、第34 頁
    ），顯見扣案剝皮刀係被告等人處分贓物所用，而非直接供
    與竊盜所用之物至明，故仍無宣告沒收之餘地。至另扣案之
    緊線器2個、壓接剪2支、鋼絲剪1支、大型板手1支、監視鏡
    頭1個、監視螢幕1個、砂輪機2臺、電鑽2臺、電線剪1支、
    磁珠2個、監視器鏡頭2個、監視器螢幕2個、及監視器主機1
    臺等物，被告甲○○均否認係供竊盜所用之物，復查無證據
    足資證明係供本案竊盜所用之物，本院亦無從宣告沒收，附
    此說明。
據上論斷，應依刑事訴訟法第273 條之1 、第299 條第1 項前段
、第300 條，電業法第106 條第3 款、刑法11條、第28條、第32
1 條第1 項第3 款、第4 款、第47條第1 項、第51條第5 款、第
38條第1 項第2 款，判決如主文。
本案經檢察官彭聖斐到庭執行職務。
中    華    民    國    95    年    11    月    16    日
                  刑事第六庭    法  官    許仕楓
以上正本證明與原本無異
如不服本判決應於送達後10日內向本院提出上訴狀
                                書記官    林進煌
中    華    民    國    95    年    11    月    16    日
附錄本案論罪科刑法條全文
中華民國刑法第321條
（加重竊盜罪）
犯竊盜罪而有左列情形之一者，處 6 月以上、 5 年以下有期徒
刑：
一  於夜間侵入住宅或有人居住之建築物、船艦或隱匿其內而犯
    之者。
二  毀越門扇、牆垣或其他安全設備而犯之者。
三  攜帶兇器而犯之者。
四  結夥三人以上而犯之者。
五  乘火災、水災或其他災害之際而犯之者。
六  在車站或埠頭而犯之者。
前項之未遂犯罰之。
電業法第106條
 (罰則 (二) ----竊電)
有左列行為之一者為竊電，處 5 年以下有期徒刑、拘役或 5 百
元以下罰金
：
一  未經電業供電，而在其供電線路上私接電線者。
二  繞越電度表或其他計電器，損壞或改動表外之線路者。
三  損壞或改變電度表、無效電力計、其他計電器之構造，或以
    其他方法
    使其失效不準者。
四  在電價較低之線路上，私接電價較高之電器者。
五  包燈用戶，在原定電燈盞數及瓦特數以外，私自增加盞數或
    瓦特數者。
六  電力用戶，在原申請馬力數、瓩數或仟伏安數以外，私自增
    加馬力數瓩數或仟伏安數者。


司法院資訊處製作；財團法人民間司法改革基金會備份。
